【裁判字號】    97,易,1128
【裁判日期】    970606
【裁判案由】    竊盜
【裁判全文】
臺灣臺中地方法院刑事判決              97年度易字第1128號
公  訴  人  臺灣臺中地方法院檢察署檢察官
被      告  乙○○
                    （現另案羈押在臺灣臺中看守所）
上列被告因竊盜案件，經檢察官提起公訴（96年度偵字第28658
號、97年度偵字第597、1621號），本院判決如下：
    主    文
乙○○所犯如附表所示之竊盜罪所處之刑，應執行有期徒刑貳年
。
    犯罪事實
一、乙○○基於意圖為自己不法所有之犯意，分別於附表所示時
    間、地點，以附表所示方式，竊取如附表所示戊○○、丙○○、甲○○等人之財物（附表一編號3、4所示之侵入住宅部
    分，未據告訴）。嗣經戊○○等人報警處理，並在附表所示
    地點採集指紋、DNA，因而循線查悉係乙○○所為。
二、案經臺中市警察局第三分局、臺中縣警察局霧峰分局報告臺
    灣臺中地方法院檢察署檢察官偵查起訴。
    理    由
一、上開犯罪事實業據被告乙○○於本院審理中坦承不諱，核與
    被害人即證人戊○○、丙○○、丁○○於警詢、偵查中、證
    人甲○○於警詢、偵查及本院審理時所證述之情節相符，且
    有臺中市警察局第三分局現場勘察報告3份、臺中縣警察局
    霧峰分局現場勘察報告、內政部警政署刑事警察局96年9月
    14日刑紋字第0960137037號、96年10月3日刑紋字第096014
    835 0號、96年10月4日刑紋字第0960143586號、96年10月24
    日刑醫字第0960131503號鑑驗書、臺中市警察局96年10月29
    日中市警鑑字第0960078694號函各乙份、及現場照片數張在
    卷足參，堪認被告上開不利於己之自白，確與事實相符，應
    可採信。是本案事證明確，被告犯行洵堪認定，應予依法論
    科。
二、核被告乙○○就附表編號1、2所為，均係犯刑法第321條第1
    項第2款之加重竊盜罪；就附表編號3所為，係犯刑法第320
    條第1項之普通竊盜罪；就附表編號4所為，係犯刑法第321
    條第1項第1款之加重竊盜罪。公訴人雖認被告就附表編號3
    所為，係犯刑法第321條第1項第1款之夜間侵入住宅竊盜罪
    嫌云云，惟被告於本院審理時陳稱：臺中縣大里市○○○街
    21號房屋這件竊盜案件，伊是用鋁門窗鑰匙打開鋁門進入的
    ，時間是在清晨5、6點左右，伊記得太陽已經出來了，伊偷
    完後就去上班，伊上班的時間是在7、8點等語（見本院97年
    5月16日審理筆錄），又證人即被害人丁○○於警詢中證稱
    ：伊是在96年8月15日早上7時30分許發現家中遭竊，情形是
    伊以往都有習慣用手機定鬧鐘，因為今天突然沒有聽到手機
    叫，所以伊醒來找手機時，發現放在伊睡覺2樓床邊的手機
    不見了，起床後發現伊的皮包也不見了，然後伊在1樓後方
    廚房發現伊放在房間的2個手提袋，裡面也被翻空，手機及
    現金都不見了，2樓梳妝臺內的金飾也遭竊等語（見臺中縣
    警察局霧峰分局刑案偵查卷第3頁），又96年8月15日當日日
    出時間為上午5時32分，有中央氣象局96年度日出日沒時間
    表乙份在卷可參，此外，尚乏其他積極證據足資證明被告確
    係有夜間侵入之情形，是應係成立普通竊盜罪，公訴人認應
    成立夜間侵入住宅竊盜云云，顯係有誤，起訴法條應予變更
    。被告所犯上開4個竊盜罪間，犯意各別，行為互殊，應予
    分論併罰。爰審酌被告年青力壯，正值青年，未思以正當勞
    力獲取報酬，竟以闖空門之方式獲取財物，其行竊方法或侵
    入夜間無人所在之公司，或被害人家中有人，仍入屋行竊，
    破壞被害人住居安寧，又其行竊之物係被害人所有之財物，
    對被害人所致之危害，暨其坦承犯行之犯後態度等一切情狀
    ，各量處如主文所示之刑，並定其應執行之刑，以示懲儆。
    至被告用以行竊之鋁門鑰匙1支，雖係被告所有供犯本案附
    表編號3、4所用之物，業據被告供承在卷，然未據扣案，且
    無其他積極證據證明仍存在，為免日後執行困難，爰不為沒
    收之諭知。
三、被告雖曾於少年時有竊盜前科，然均已塗銷，於本案所犯之
    竊盜犯行為4次，次數非眾，其每次所竊取財物之數量、價
    值非鉅，危害他人財產法益之情節尚非重大，則對被告量處
    如上之有期徒刑，已足資懲儆，公訴人併請求宣告被告應於
    刑之執行前，令入勞動場所強制工作3年，核與被告所為行
    為之嚴重性、所表現之危險性及對於其未來行為之期待性，
    尚非相當，本院認無再令其入勞動場所強制工作之必要，爰
    不予宣告刑前強制工作，併此敘明。
據上論斷，應依刑事訴訟法第284條之1、第299條第1項前段、第
300條，刑法第320條第1項、第321條第1項第1款、第2款、第51
條第5款，刑法施行法第1條之1，判決如主文。
中    華    民    國    97    年    6     月    6     日
                        臺灣臺中地方法院刑事第五庭
                            法  官  劉麗瑛
上正本證明與原本無異。
如不服本判決，應於收受送達後10日內向本院提出上訴書狀（應
敘述具體理由並附繕本）。
上訴書狀如未敘述理由，應於上訴期間屆滿後20日內補提理由書
於本院。
                            書記官  王玟
中    華    民    國    97    年    6     月    6     日
附錄論罪科刑法條
刑法第320條
意圖為自己或第三人不法之所有，而竊取他人之動產者，為竊盜
罪，處 5 年以下有期徒刑、拘役或 5 百元以下罰金。
意圖為自己或第三人不法之利益，而竊佔他人之不動產者，依前
項之規定處斷。
前二項之未遂犯罰之。
中華民國刑法第321條
犯竊盜罪而有左列情形之一者，處 6 月以上、 5 年以下有期徒
刑：
一、於夜間侵入住宅或有人居住之建築物、船艦或隱匿其內而犯
    之者。
二、毀越門扇、牆垣或其他安全設備而犯之者。
三、攜帶兇器而犯之者。
四、結夥三人以上而犯之者。
五、乘火災、水災或其他災害之際而犯之者。
六、在車站或埠頭而犯之者。
前項之未遂犯罰之。
【附表】
┌──┬─────┬────────┬──────────┬──────┬───────────┐
│編號│犯罪時間  │犯罪地點        │  犯罪方法          │竊取物品    │所犯罪名、所處宣告刑  │
├──┼─────┼────────┼──────────┼──────┼───────────┤
│ 1  │民國96年6 │臺中市南區建國南│乙○○以不詳方式，將│戊○○所有之│乙○○毀越牆垣竊盜，處│
│    │月24日上午│路1段131之12號（│該倉庫牆壁撬開後進入│液晶顯示器1 │有期徒刑柒月。        │
│    │8時前某時 │戊○○承租之倉庫│                    │臺，價值約新│                      │
│    │          │）              │                    │臺幣（下同）│                      │
│    │          │                │                    │1萬元       │                      │
├──┼─────┼────────┼──────────┼──────┼───────────┤
│ 2  │96年8月11 │臺中市○區○村路│乙○○以不詳方式破壞│丙○○所有之│乙○○毀越安全設備竊盜│
│    │日下午10時│2段411號（廖堉熏│該公司所在頂樓氣窗鐵│電腦2臺，價 │，處有期徒刑捌月。    │
│    │30分前晚間│開設之公司）    │條後進入            │值共約5萬   │                      │
│    │某時      │                │                    │            │                      │
│    │          │                │                    │            │                      │
│    │          │                │                    │            │                      │
├──┼─────┼────────┼──────────┼──────┼───────────┤
│ 3  │96年8月15 │臺中縣大里市愛心│乙○○以自備之鋁門鑰│丁○○所有之│乙○○竊盜，處有期徒刑│
│    │日上午7時 │二街21號（丁○○│匙開啟該住宅之鋁門而│NOKIA廠牌、 │肆月。                │
│    │30分許前某│之住宅）        │進入該住宅行竊      │6108、6131型│                      │
│    │時        │                │                    │號之行動電話│                      │
│    │          │                │                    │各1支、手鍊1│                      │
│    │          │                │                    │條、戒指2只 │                      │
│    │          │                │                    │及現金5500元│                      │
│    │          │                │                    │            │                      │
├──┼─────┼────────┼──────────┼──────┼───────────┤
│ 4  │96年8月30 │臺中市東區旱溪六│乙○○以自備之鋁門鑰│甲○○所有之│乙○○夜間侵入住宅竊盜│
│    │日凌晨2時 │街86號（甲○○之│匙開啟該住宅之鋁門而│序號為TTACM0│，處有期徒刑捌月。    │
│    │許至同日凌│住宅）          │進入行竊            │6003號行動電│                      │
│    │晨3時50分 │                │                    │話1支、現金 │                      │
│    │前間之晚間│                │                    │8000元      │                      │
│    │某時      │                │                    │            │                      │
└──┴─────┴────────┴──────────┴──────┴───────────┘


司法院資訊處製作；財團法人民間司法改革基金會備份。
